臺灣臺東地方法院刑事判決　　　　　　　 99年度易字第331號
公　訴　人　臺灣臺東地方法院檢察署檢察官
被　　　告　鄭欣華
上列被告因竊盜案件，經檢察官提起公訴（99年度偵字第1368號
、99年度偵字第1335號），被告於本院準備程序中就被訴事實為
有罪陳述，經本院合議庭裁定由受命法官獨任進行簡式審判程序
，並判決如下：
    主  文
鄭欣華犯夜間侵入住宅竊盜罪，處有期徒刑陸月，如易科罰金，
以新臺幣壹仟元折算壹日；又犯竊盜罪，處有期徒刑月，如易
科罰金，以新臺幣壹仟元折算壹日；又犯竊盜罪，處有期徒刑肆
月，如易科罰金，以新臺幣壹仟元折算壹日。應執行有期徒刑拾
月，如易科罰金，以新臺幣壹仟元折算壹日。
    事  實
一、鄭欣華前因竊盜案件，於民國99年7月5日經本院以99年度東
    簡字第219號判決分別判處竊盜罪拘役40日、20日、10日，
    應執行拘役50日確定；復因竊盜、違反電信法等案件，於99
    年9月13日經本院以99年度訴字第152號判決分別判處加重竊
    盜罪有期徒刑6月、竊盜罪，共4罪，均有期徒刑2月，違反
    電信法，共3罪，均有期徒刑3月，應執行有期徒刑1年確定
    ，並入監服刑中(本件未構成累犯)。又鄭欣華於下述之時間
    、地點，分別意圖為自己不法之所有，基於竊盜之犯意，為
    如下所述竊盜行為:
(一)於99年5月4日凌晨2時許，在陳家豪位於臺東縣鹿野鄉○○
    村○鄰○○路86號住處客廳內，乘該址大門未鎖及尹家富在
    該處客廳熟睡之際，逕行開啟大門侵入上址，徒手竊取尹家
    富所有置於客廳椅子上之牛仔褲口袋中現金新臺幣（下同）
    1,200元及手機1支。
(二)於99年5月4日上午9時許，在陳麗春位於臺東縣鹿野鄉○○
    村○鄰○○路○段150號住處房間內，乘該址大門未鎖及未有
    人在該住處內看守財物之際，逕行開啟大門侵入上址（所涉
    侵入住宅部分未據告訴），徒手竊取陳麗春之房間內其所有
    之現金150元。
(三)於99年5月16日下午2時許，在林興位於臺東縣鹿野鄉○○村
    ○○鄰○○路173巷8號住處客廳內，乘林興如廁之際，徒手竊
    取林興置於客廳桌子上之手機1支。
二、案經臺東縣警察局關山分局報告臺灣臺東地方法院檢察署檢
    察官偵查起訴，並經本院改依簡式程序審理。
    理  由
一、本件被告鄭欣華所犯係死刑、無期徒刑或最輕本刑為3年以
    上有期徒刑或高等法院管轄第一審案件以外之罪，其於準備
    程序進行中，先就被訴事實為有罪之陳述，經本院告知簡式
    審判程序之旨，並聽取檢察官及被告之意見後，經合議庭裁
    定由受命法官獨任進行簡式審判程序，是依刑事訴訟法第27
    3條之2規定，本件之證據調查，不受同法第159條第1項、第
    161條之2、第161條之3、第163條之1及第164條至第170條規
    定之限制，合先敘明。
二、上揭犯罪事實，業據被告於警詢時、偵查中、本院行準備程
    序及審理時坦承不諱，核與被害人尹家富、陳麗春及林興於
    警詢時之陳述相符，復有刑案現場測繪圖3張、刑案現場照
    片28張、手機相片1張及扣案之被告吸食後遺留被害人陳麗
    春上開住處房間內之winston牌煙蒂1支在卷可稽，足認被告
    自白與事實相符，可以採信。綜上，本案事證至為明確，被
    告犯行堪予認定，應依法論科。
三、核被告所為，係犯刑法第321條第1項第1款之夜間侵入住宅
    竊盜罪及第320條第1項之竊盜罪。被告所犯之夜間侵入住宅
    竊盜罪，其侵入他人住宅之行為，已結合於所犯加重竊盜之
    罪責中，應包括於竊盜行為內，不另成立無故侵入住宅罪。
    被告所犯上開3罪，犯意各別，應予分論併罰。又被告有輕
    度智障等情，固有中華民國身心障礙手冊影本乙份在卷可按
    ，惟被告於本院訊問時，對答並無障礙之情事，且能知悉竊
    取他人財物為違法之行為並得受法律之處罰，復經本院問以
    為何竊取前揭物品時，亦回答其係因沒錢花而為之，對答與
    認知上與一般人無異，再參酌其高中畢業之智識程度，足認
    被告於本案中尚無刑法第19條第1項、第2項所定之情形，附
    此敘明。爰審酌被告正值青年，不思以己力賺取金錢花用，
    且犯有多次竊盜前科，有臺灣高等法院被告前案紀錄表乙份
    在卷可參，其缺乏尊重他人財產權之意識，原不宜輕縱，惟
    念其所竊財物價值非重，對被害人造成之損失有限，且犯後
    坦承犯行，態度尚稱良好，及犯罪動機、目的、手段、高中
    畢業之智識程度暨入監執行前之生活狀況等一切情狀，分別
    量處如主文所示之刑，且諭知易科罰金之標準，並定應執行
    刑及易科罰金之標準，以示懲儆。
據上論斷，應依刑事訴訟法第273條之1第1項、第299條第1項前
段，刑法第320條第1項、第321條第1項第1款、第41條第1項前段
、第8項、第51條第5款，刑法施行法第1條之1第1項、第2項前段
，判決如主文。
本案經檢察官胡晟榮到庭執行職務。
中    華    民    國    100    年    1    月    19    日
                  刑事第一庭  法  官  楊峻宇
以上正本證明與原本無異。
如不服本判決應於收受送達後10日內向本院提出上訴書狀，並應
敘述具體理由；其未敘述上訴理由者，應於上訴期間屆滿後20日
內向本院補提理由書（均須按他造當事人之人數附繕本）。「切
勿逕送上級法院」。告訴人或被害人對於本判決如有不服，請書
具不服之理由狀，請求檢察官上訴者，其上訴期間之計算係以檢
察官收受判決正本之日期為準。
                              書記官  黃健豪
中    華    民    國   100    年    1     月    19    日
附錄論罪科刑法條：
中華民國刑法第320條
（普通竊盜罪、竊佔罪）
意圖為自己或第三人不法之所有，而竊取他人之動產者，為竊盜
罪，處5  年以下有期徒刑、拘役或 5 百元以下罰金。
意圖為自己或第三人不法之利益，而竊佔他人之不動產者，依前
項之規定處斷。
前二項之未遂犯罰之。
中華民國刑法第321條
（加重竊盜罪）
犯竊盜罪而有左列情形之一者，處 6 月以上、 5 年以下有期徒
刑：
一、於夜間侵入住宅或有人居住之建築物、船艦或隱匿其內而犯
    之者。
二、毀越門扇、牆垣或其他安全設備而犯之者。
三、攜帶兇器而犯之者。
四、結夥三人以上而犯之者。
五、乘火災、水災或其他災害之際而犯之者。
六、在車站或埠頭而犯之者。
前項之未遂犯罰之。